臺灣臺北地方法院刑事判決
110年度審簡上字第235號
上  訴  人  臺灣臺北地方檢察署檢察官
被      告  林柏侖



上列被告因傷害案件，不服本院中華民國110年9月17日110年度
審簡字第1220號第一審刑事簡易判決（起訴案號：110年度偵字
第6930號），提起上訴，本院管轄之第二審合議庭判決如下
    主  文
上訴駁回。
    事實及理由
一、本案經本院合議庭審理結果，認原審以被告林柏侖犯刑法第
    277條第1項之傷害罪，判處拘役30日，並諭知易科罰金之折
    算標準為新臺幣（下同）1,000元折算1日，核其認事用法，
    俱無違誤，量刑亦以行為人之責任為基礎，審酌刑法第57條
    各款所列情形，為科刑輕重標準之綜合考量，堪認允洽，應
    予維持，除證據部分補充「被告於本院審理時之自白（見本
    院110年度審簡上字第235號卷【下稱審簡上字卷】第74頁）
    」外，餘均引用原審判決書所載之事實、證據及理由（如附
    件），而依卷附稅務電子閘門財產所得調件明細表可知，被
    告民國108、109年度並無申報所得（見審簡上字卷第27、29
    頁），被告亦於本院準備程序時陳稱：我薪資收入均是領現
    金等語（見審簡上字卷第49頁），是原審依被告庭訊時所陳
    述之收入狀況而為量刑審酌，並無不當。檢察官以被告犯後
    態度不佳，量刑不符罪刑相當原則，且未詳予調查被告財力
    狀況等詞提起上訴，經核尚無礙於原審量刑，且裁量權之行
    使並無違法或不當，上訴為無理由，應予駁回。
二、依刑事訴訟法第455條之1第1項、第3項、第368條、第373條
    ，判決如主文。
本案經檢察官王文成提起公訴，檢察官張友寧提起上訴，檢察官
邱曉華到庭執行職務。
中　　華　　民　　國　　111 　年　　4 　　月　　27　　日
                  刑事第二十庭  審判長法  官  洪英花
                                      法  官  謝欣宓
                                      法  官  賴鵬年
　　　　　　　　　　　　　　　　　　　
以上正本證明與原本無異。
不得上訴。
                                      書記官　萬可欣
中　　華　　民　　國　　111 　年　　4 　　月　　27　　日
附件：
臺灣臺北地方法院刑事簡易判決
110年度審簡字第1220號
公　訴　人　臺灣臺北地方檢察署檢察官
被　　　告　林柏侖　男　民國00年0月00日生
　　　　　　　　　　身分證統一編號：Z000000000號
　　　　　　　　　　住○○市○○區○○○路00○0號00樓
　　　　　　　　　　居○○市○○區○○○路000巷00號0樓
上列被告因傷害案件，經檢察官提起公訴（110年度偵字第6930
號），嗣被告於本院準備程序中自白犯罪（本院110年度審訴字
第632號），本院合議庭認為宜以簡易判決處刑，裁定逕以簡易
判決處刑如下：
    主      文
林柏侖犯傷害罪，處拘役參拾日，如易科罰金，以新臺幣壹仟元
折算壹日。
    事實及理由
一、本件犯罪事實及證據，除證據部分增列「臺北市立聯合醫院
    110年4月16日北市醫仁字第1103033412號函暨病情說明(見
    偵卷第71至73頁)」及「被告林柏侖於本院準備程序中之自
    白」外，餘均引用檢察官起訴書所載（如附件）。
二、論罪科刑
(一)核被告所為，係犯刑法第277條第1項之傷害罪。
(二)爰以行為人之責任為基礎，審酌被告不思克制情緒及理性處
    事，率爾徒手傷害告訴人顏怡民，應予非難；惟念及被告犯
    後尚知坦承犯行，然與告訴人迄未達成和解，亦未獲告訴人
    之諒解，兼衡被告之素行、犯罪動機、手段、告訴人所受傷
    勢，暨其自述高中肄業之智識程度、現職收入、需撫養女兒
    之家庭經濟生活狀況等一切情狀，量處如主文所示之刑，並
    諭知易科罰金之折算標準。
三、依刑事訴訟法第449條第2項、第3項、第454條第2項，刑法 
    第277條第1項、第41條第1項前段，刑法施行法第1條之1第1
    項，逕以簡易判決處刑如主文。
四、如不服本判決，得自收受送達之翌日起20日內向本院提出上
    訴狀（須附繕本），上訴於本院第二審合議庭。
本案經檢察官王文成提起公訴，檢察官鍾曉亞到庭執行職務。
中　　華　　民　　國　　110 　年　　9 　　月　　17　　日
　　　　　　　　　刑事第二十一庭  法　官　王筱寧
上正本證明與原本無異。 
如不服本判決應於收受送達後20日內向本院提出上訴書狀，並應
敘述具體理由；其未敘述上訴理由者，應於上訴期間屆滿後20日
內向本院補提理由書（均須按他造當事人之人數附繕本）「切勿
逕送上級法院」。告訴人或被害人如對於本判決不服者，應具備
理由請求檢察官上訴，其上訴期間之計算係以檢察官收受判決正
本之日期為準。 因疫情而遲誤不變期間，得向法院聲請回復原
狀。
中　　華　　民　　國　　110 　年　　9 　　月　　17　　日
附錄本案論罪科刑法條全文
中華民國刑法第277條
（普通傷害罪）
傷害人之身體或健康者，處5年以下有期徒刑、拘役或50萬元以
下罰金。
犯前項之罪，因而致人於死者，處無期徒刑或7年以上有期徒刑
；致重傷者，處3年以上10年以下有期徒刑。
附件
臺灣臺北地方檢察署檢察官起訴書
                                     110年度偵字第6930號
　　被　　　告　林柏侖　男　00歲（民國00年0月00日生）
　　　　　　　　　　　　住○○市○○區○○○路00○0號00
　　　　　　　　　　　　　樓
　　　　　　　　　　　　居○○市○○區○○○路000巷00號0
　　　　　　　　　　　　　樓
　　　　　　　　　　　　國民身分證統一編號：Z000000000號
上列被告因傷害案件，已經偵查終結，認應提起公訴，茲將犯罪
事實及證據並所犯法條分敘如下：
　　　　犯罪事實
一、林柏侖於民國109年11月14日13時13分許，在○○市○○區○○○路
    0段000號前，因細故與顏怡民生衝突，竟基於傷害之犯意，
    徒手推擊顏怡民左肩2次，致顏怡民受有左肩、左上胸挫傷
    紅腫之傷害，嗣顏怡民報警處理，經警循線查悉上情。
二、案經顏怡民訴由臺北市政府警察局大安分局報告偵辦。
　　　　證據並所犯法條
一、證據清單及待證事實：
編號 證  據  名  稱 待  證  事  實 1 被告林柏侖於警詢時及偵訊中之自白。 坦承全部犯罪事實。 2 告訴人顏怡民於警詢時及偵查中之指訴。 證明被告上揭傷害之事實。 3 臺北市立聯合醫院仁愛院區診斷證明書1份。 證明告訴人因被告之傷害行為受有前開傷害之事實。 4 現場監視錄影畫面光碟1片、本署勘驗筆錄1份及翻攝照片6張。 佐證本案犯罪事實。 
二、核被告所為，係犯刑法第277條第1項之傷害罪嫌。
三、依刑事訴訟法第251條第1項提起公訴。
　　此　致
臺灣臺北地方法院
中　　華　　民　　國　 110　　年　　4 　　月　　22　　日
　　　　　　　　　　　　　檢　察　官　　王文成
本件正本證明與原本無異 
中　　華　　民　　國　 110　　年　　4 　　月　　29　　日
　　　　　　　　　　　　　書　記　官　　陳瑞和